臺灣高等法院刑事判決
111年度上易字第169號
上  訴  人  
即  被  告  吳欣成


選任辯護人  莊慶洲律師                    
上列上訴人即被告因竊盜案件，不服臺灣士林地方法院110年度
易字第470號，中華民國110年12月10日第一審判決（起訴案號：
臺灣士林地方檢察署110年度偵字第3827號），提起上訴，本院
判決如下：
    主  文
原判決撤銷。
吳欣成犯如附表編號1至3所示之罪，處如附表編號1至3「罪名、
宣告刑及沒收」欄所示之刑及沒收。如附表編號1、2不得易科罰
金之刑，應執行有期徒刑拾壹月。
    犯罪事實
一、吳欣成意圖為自己不法之所有，於民國109年11月4日凌晨3
    時42分許駕駛車牌號碼00-0000號自用小貨車行經新北市○○
    區○○街0段0號之社區大廈前，見該社區大廈專用地下一樓停
    車場（下稱本案停車場）無管制措施，竟於同日凌晨3時45
    分許（起訴書及原審均誤載為凌晨3時50分許，應予更正）
    擅自徒步侵入本案停車場樓梯進入本案停車場內（無故侵入
    他人住宅部分，未據告訴），各基於竊盜之犯意，先後以徒
    手竊取李承杰放置於本案停車場如附表編號1所示之物、李
    添壽於本案停車場放置如附表編號2所示之物、翻動江秀珍
    停放之車牌號碼000-0000號營業用小貨車上之建材用石頭惟
    未竊取物品，得手如附表編號1、2所示物品後，步行離開本
    案停車場，再駕駛前開自用小貨車離去。嗣因李承杰、李添
    壽、江秀珍發現遭行竊，經報警處理，經調閱監視器錄影畫
    面始為警循線查獲上情。
二、案經江秀珍訴由新北市政府警察局淡水分局報告臺灣士林地
    方檢察署（下稱士林地檢）檢察官偵查起訴。
    理  由
一、證據能力：
    本案認定犯罪事實所引用之證據，皆無證據證明係公務員違
    背法定程序所取得。又檢察官、被告吳欣成(下稱被告)於本
    院審理時均未爭執其證據能力（本院卷第117至119、208至2
    10頁），復經審酌該等證據製作時之情況，尚無顯不可信與
    不得作為證據之情形，亦無違法不當與證明力明顯過低之瑕
    疵，且與待證事實具有關聯性，認為以之作為證據應屬適當
    ，依刑事訴訟法第158條之4反面解釋及第159條之5規定，認
    均有證據能力。
二、認定犯罪事實之證據及理由：
(一)訊據被告固坦承有於上揭時間進入本案停車場內，翻動告訴
    人江秀珍停放之營業用小貨車上建材用石頭惟未竊取之，另
    有拿取本案停車場內非其所有之物品如拖把木製把柄、布料
    等物後離去等情，惟矢口否認有何竊盜犯行，辯稱：我沒有
    偷東西，我因為所駕車輛排氣管連結處發生故障，產生巨大
    排氣聲響，我為降低音量而至本案停車場翻動他人物品，惟
    僅拿了2根不堪使用之拖把木製把柄離開現場，修車完就走
    了，本件我只是撿拾廢棄物，事證不足以證明我有竊盜犯行
    等語。經查：
 1、被告於109年11月4日凌晨3時45分許，自該社區大廈停車場
    樓梯進入本案停車場內，翻動告訴人江秀珍停放之車牌號碼
    000-0000號營業用小貨車上之建材用石頭惟未竊取之，另有
    拿取本案停車場內非其所有之物品後離去之事實，業據被告
    於偵查及原審準備程序及審理時供述在卷（士林地檢110年
    度偵字第3827號偵查卷，下稱偵卷，第61、63、103頁；原
    審110年度易字第470號卷，下稱原審卷，第78、139頁），
    並經證人即告訴人江秀珍(下稱證人江秀珍)、證人即被害人
    李承杰、李添壽(下稱證人李承杰、李添壽)於警詢時之指證
    綦詳（偵卷第11至12、15至18頁），復有士林地檢勘驗筆錄
    （偵卷第101、103頁）、監視器錄影截圖照片（偵卷第25至
    31、85至93頁）、車牌號碼00-0000號自用小貨車之車輛詳
    細資料報表（偵卷第33頁）、監視錄影光碟（偵卷外放證物
    袋內）、原審勘驗筆錄暨附件（原審卷第77、81至92頁）、
    本院公務電話紀錄（本院卷第65、123頁）在卷可稽，上開
    事實，首堪認定。
 2、又本案依員警擷取本案停車場暨附近監視錄影光碟照片及檢
    察事務官、原審勘驗案發本案停車場暨附近監視錄影光碟，
    結果如下（偵卷第25至30、85至93、103頁，原審卷第77、8
    1至94頁）：
　⑴監視器畫面時間3時42分21秒許，被告駕駛車牌號碼00-0000
    號自用小貨車行經新北市○○區○○街0段0號之社區大廈前（偵
    卷第29頁）。
　⑵檔案名稱「CH00-0000-00-00-00-00-00」，監視器畫面時間3
    時45分42秒許，被告下樓梯至本案停車場，左右徘迴，停下
    腳步往停車場内觀察後向本案停車場內走去，被告雙手未戴
    手套，右手未持有任何物品，左手亦僅持香菸1根（偵卷第8
    5、103頁，原審卷第81、84頁）。
　⑶檔案名稱「CH00-0000-00-00-00-00-00」，監視器畫面時間3
    時50分40秒至同時56秒許，被告雙手戴麻布手套，右手空手
    、左手持手電動筒翻看物品，隨後右手於物品堆中拿起一物
    品【經證人李承杰指認為其遭竊之排氣管（含消音器），偵
    卷第16頁；又證人李承杰之機車排氣管及排氣管消音器是一
    組，裝在一起一整支的，業經證人李承杰之父即證人李添壽
    供述在卷，有本院公務電話紀錄可憑（本院卷第65頁）】，
    走入本案停車場樓梯處（偵卷第26、27頁，原審卷第82、90
    至91頁）。
　⑷檔案名稱「CH00-0000-00-00-00-00-00」，監視器畫面時間
    ：3時53分56秒至同時54分22秒許，被告持手電筒翻看證人
    江秀珍所有之000-0000小貨車載放之貨物（偵卷第25、26頁
    ，原審卷第82、89至90頁）。
　⑸檔案名稱「CHO0-0000-00-00-00(原審誤載為02)-57-34」，
    監視器畫面時間4時1分1秒至同時4分43秒許，被告雙手戴麻
    布手套，於本案停車場樓梯口停等約15秒後，走向樓梯左側
    離開。之後3分鐘左右持未裝有物品之白色塑膠袋，在樓梯
    口來回走動、左右觀察周遭動靜，並靠在門口低頭不動，狀
    似聆聽聲音並等待，嗣後在微微往前狀似聆聽或觀看其視線
    方向之動靜，復躲至牆後探頭往樓梯間看，狀似躲避、窺探
    樓梯間動靜，再抬頭看到監視器隨後向後閃避並迅速離去（
    偵卷第85、103頁，原審卷第81、84至86頁）。由上開監視
    器畫面觀之，足徵被告手之白色塑膠袋屬中大型且材質較厚
    之款式。
　⑹檔案名稱「CH00-0000-00-00-00-00-00」，監視器畫面時間
    ：4時9分9秒至同時分37秒許，被告手持手電動翻看證人李
    添壽物品，隨後手持長棍物離去（偵卷第27至28頁，原審卷
    第82至83、91至92頁）。
　⑺檔案名稱「CHO0-0000-00-00-00-00-00」，監視器畫面時間4
    時9分56、57秒許，被告持棍狀物將監視器鏡頭往上挪動（
    偵卷第87、103頁，原審卷第81、86頁）；再於監視器畫面
    時間4時10分5秒至同時分40秒許，被告左手持釣竿2支、一
    黑色物品、右手拿皆裝有物品之白色塑膠袋及粉白條紋相間
    之塑膠袋，回到樓梯口，放下物品，將手套脫掉置入口袋中
    ，再提起物品並上樓離去（偵卷第87至91、103頁，原審卷
    第81至82、87至88頁）。
　⑻檔案名稱「CH00-0000-00-00-00-00-00」，監視器畫面時間4
    時11分19秒許，被告左手持長棍狀物、右手拿皆裝有物品之
    白色塑膠袋、粉白條紋相間之塑膠袋及一黑色物品，走回其
    小貨車上，於監視器畫面時間4時13分21秒許，被告開車離
    去（偵卷第30、91至93頁，原審卷第82、88至89頁）。
 3、再依證人李承杰於警詢時指證稱：我於109年11月6日20時許
    因朋友跟我借排氣管及消音器，於是我至新北市○○區○○街○
    段0號的地下一樓停車位找尋，突然發現放在我停車格後方
    的機車排氣管及排氣管消音器都不見了。經警方調閱社區監
    視器畫面，身穿黑衣短袖、藍色長褲、手戴白手套且拿著手
    電筒之男子手中提取一支排氣管，該人就是竊取排氣管及消
    音器之人等語（偵卷第15、16頁）；證人李添壽於警詢時指
    證稱：我於109年11月10日19時許我至新北市○○區○○街○段0
    號的地下一樓停車位找尋釣竿及釣魚器具出門釣魚時，突然
    發現放在我停車格右方的兩支釣竿、一袋捲線器、一袋釣魚
    零件、一台封口機都不見了，兩支釣竿皆為黑色，一支為手
    釣竿，另一支為磯釣竿，捲線器用紅色塑膠包裝著，釣魚零
    件用黑色塑膠包裝著，封口機為一般早餐店使用機型（型號
    及品牌已忘記）；經警方調閱社區監視器畫面，身穿黑衣短
    袖、藍色長褲、手戴白手套且拿著手電筒之男子手中拿取兩
    支釣竿，並從社區地下室停車位右方搬取一箱物品，該人就
    是竊取我兩支釣竿、一袋捲線器、一袋釣魚零件、一台封口
    機之人等語（偵卷第17、18頁）；證人江秀珍於警詢時指證
    稱：我於109年11月4日6時許我至新北市○○區○○街○段0號的
    地下一樓停車位要使用000-0000營業用自小貨上班時，突然
    發現貨車後方所固定的帆布遭人翻動過，因平時我一定都會
    停好車後用帆布固定好後方所載放之貨物，故確定遭人翻動
    過。當時所載放之貨物為建材用石頭，故沒被偷拿走。經警
    方調閱社區監視器晝面，身穿黑衣短袖、藍色長褲、手戴白
    手套且拿著手電筒之男子翻動000-0000營業用自小貨所載放
    之後方物品，該人就是翻動我所使用之000-0000營業用自小
    貨之人等語（偵卷第11、12頁）；另據證人李添壽就其所遭
    竊之封口機乙節陳稱：封口機確實有被偷等情，此有本院公
    務電話1紙在卷可憑(本院卷第123頁)。衡諸上開證人李承杰
    、李添壽、江秀珍與被告互不相識，證人李承杰、李添壽亦
    均表明其等不提出告訴等語（偵卷第16、18頁），是其等當
    無設詞誣攀被告之理，其等所證自當可採。
 4、認定犯罪事實之證據，係指直接間接足以證明犯罪行為之一
    切證人、證物而言。各個證據分別觀察，雖不足以認定一定
    之犯罪行為，然綜合各種間接證據，本於推理作用，相互勾
    稽，而可排除合理懷疑之存在時，亦可認定其犯罪事實。倘
    將各項證據予以割裂，單獨觀察分別評價，此等證據之判斷
    反欠缺合理性而與事理不侔。本件固因未當場查獲並扣得如
    附表編號1、2所有之贓物而無法直接確認被告所竊物品，然
    依前述各項證據綜合以觀，被告確有於109年11月4日凌晨3
    時45分許擅自徒步侵入該社區大廈停車場樓梯進入本案停車
    場內，且初時被告雙手並未戴手套，右手未持任何物品，左
    手亦僅持有香菸1根，於3時50分許即手戴麻布手套，於物品
    堆中竊取一物品【即證人李承杰所有之機車排氣管（含消音
    器）】，再於3時53分至54分許翻動證人江秀珍停放之車牌
    號碼000-0000號營業用小貨車上之物品，復於4時9分至10分
    許翻看證人李添壽物品，其後左手持證人李添壽所有之釣竿
    2支、一黑色物品、右手拿皆裝有物品之中大型白色塑膠袋
    及粉白條紋相間之塑膠袋後離去等情，均核與證人李承杰、
    李添壽、江秀珍所述遭竊之情形吻合，並有前開監視器錄影
    截圖照片、勘驗筆錄可憑（偵卷第25至31、85至93、101至1
    03頁，原審卷第77、81至92頁）；抑有進者，被告於偵查時
    自承：監視器畫面照片中之人是我，我挪動監視器角度是怕
    被拍到，我有拿釣竿等物品放在上來樓梯口處（偵卷第61、
    103、105頁）；復於原審準備備程序時亦自承：我有翻動江
    秀珍的小貨車上的石頭，我左手拿兩根長長物品及袋子等物
    品至我車上是放在地下室雜物堆的東西，一般是沒有甚麼價
    值，白色袋子裝的東西是我在裡面撿的，那些東西是壞掉沒
    有人用的東西，是雜物；撿到做工的手套是我有前科，我怕
    留下指紋或影像等語（原審卷第75、77頁）；再於原審審理
    時自承：我有於起訴書所載時地進入停車場，拿取其他人的
    東西等語（原審卷第139頁），是被告亦不否認有侵入本案
    停車場，翻動證人江秀珍前開小貨車上之物品，復有拿取本
    案停車場內非其所有之物品後離去之事實，依上各節相互勾
    稽，堪可認定被告確有於上開時間徒步侵入本案停車場翻看
    證人江秀珍前開小貨車上之物品搜索財物，並竊取證人李承
    杰、李添壽所有如附表編號1、2所示之物之事實。
(二)被告及辯護人雖以前詞置辯，否認有竊盜之犯意，亦否認有
    竊取被害人2人如附表編號1、2所示之物，然查：
 1、被告於110年3月3日士林地檢檢察事務官詢問時先辯稱：（
    問：為何要在停車場翻別人的車子？）因為我車子消音器的
    螺絲鬆脫，我是要找扳手要鎖緊，因為我想說貨車上可能有
    工具，但我沒有找到，我也沒有拿別人的排氣管，我拿排氣
    管沒有用。（問：你出停車場時，手上有無拿東西？）沒有
    等語（偵卷第61頁），後改稱：後來我撿1根木棒，再拿1塊
    布把消音器纏起來，再淋水。（提示監視器畫面，問：你離
    開停車場時，你左手拿著一個柱狀物，右手拿著一個盒子及
    塑膠袋？）左手是棍子，右手是布。（問：布在那裡拿的？
    ）布是我在騎樓拿的，那是壞掉別人不要的等語（偵卷第63
    頁）；於同年4月14日士林地檢檢察事務官詢問時供稱：（
    你是否於109年11月4日3時50分許，在新北市○○區○○街0段0
    號B1停車場，竊取被害人李承杰於該停車場放置之機車排氣
    管及消音器、被害人李添壽於該停車場放置之釣竿2支、捲
    線器1袋、釣魚零件1袋及封口機1臺，另外翻動江秀珍停放
    之車牌號碼000-0000號營業用小貨車上之建材用石頭，但未
    竊走？）我沒有拿那些東西。（問：你把釣竿等物品拿去哪
    裡？）我放在上來樓梯口處，我把釣竿、線都放在樓梯口。
    （問：你把人家的東西拿了放到那邊做什麼？）因為我找到
    我要用的東西，那些東西我不需要就把那些東西放在那邊了
    等語（偵卷第103頁）；於原審110年11月2日準備程序時供
    稱：（依照勘驗筆錄附件圖7、8、10，可見你左手拿兩根長
    長物品及袋子等物品至你車上，有何意見？）那是放在地下
    室雜物堆的東西，一般是沒有甚麼價值，且釣竿我在樓梯口
    就放下，拿出去的與監視器看到的東西不一樣，那是木棍。
    白色袋子裝的東西是我在裡面撿的，那些東西是壞掉沒有人
    用的東西，是雜物等語（原審卷第77頁），再於本院審理時
    陳稱：我只有拿走已經斷掉的拖把頭、布料及一些人家剪下
    來的鐵絲線等語(本院卷第213頁)，堪認被告就離開本案停
    車場時手上有無拿東西、所拿取之物品內容等供述前後反覆
    ，被告數度經提示監視器畫面內容後再更異其說詞，亦悖於
    上開監視器畫面勘驗之結果，上開所辯是否屬實，已屬有疑
    。
 2、再依前開勘驗結果⒉⑶所示，被告於監視器畫面時間3時50分
    許，其右手所拿取之物品，業經證人李承杰指認為其遭竊之
    排氣管（含消音器），有前開勘驗筆錄、監視畫面擷取照片
    及證人李承杰之指證（偵卷第16、27頁，原審卷第82、91頁
    ）；勘驗結果⒉⑹⑺所示，被告於監視器畫面時間4時9分至10
    分許，翻看證人李添壽物品，隨後左手持釣竿2支、一黑色
    物品、右手拿皆裝有物品之白色塑膠袋及粉白條紋相間之塑
    膠袋離開本案停車場乙節，亦有前開勘驗筆錄、監視畫面擷
    取照片及證人李添壽之指證（偵卷第18、27至28、87至91、
    103頁，原審卷第81至83、87至88、91至92頁），又被告於
    監視器畫面時間4時10分39秒許自本案停車場上樓梯離開，
    於4時11分19秒許至停車場外馬路（原審卷第88頁擷圖參照
    ），時間相差約40秒，而被告雙手所持物品、姿勢相同，足
    見被告離開停車場所持長棍狀物即為被告在停車場樓梯間所
    持之2支釣竿，是被告辯稱僅拿了2根不堪使用之拖把木製把
    柄、其將釣竿放在樓梯口云云，顯不足採。再據被告手中所
    持之黑色物品及白色塑膠袋並無飄浮狀，而呈現具相當重量
    之外觀特徵，誠難謂被告辯稱其所攜袋內僅有布料或衣物等
    輕巧物品云云為真；參以證人李添壽所稱其封口機為長寬高
    各20公分(即一般文具用尺之長度)之體積，有本院公務電話
    1紙在卷可憑(本院卷第123頁)，為小型封口機，本就可放入
    該中大型之白色塑膠袋內，再據被告手持塑膠袋並無飄浮狀
    ，其內置物有一定重量，核與證人李添壽所指該封口機很重
    ，約1、20公斤等情相符(本案卷第123頁)，而依目前市面上
    中大型之塑膠袋承重亦可高達1、20公斤，甚至更高，亦足
    以承載被告所竊得之封口機，本案因被告矢口否認犯行，飾
    詞矯卸其情而無法確知被告係以何方式將所竊得之封口機攜
    出，然就本案被告竊得之物品中確實有證人李添壽所有之封
    口機1台，核與客觀事證相符，被告空口狡辯，無法採信。
    本案被告確有竊取證人李承杰、李添壽所有如附表編號1、2
    所示之物，已可是認。
 3、又上開物品分別放置於私人社區內之被害人停車位旁邊，且
    部分物品以塑膠袋包裝，客觀上顯難認為無人所有之廢棄物
    ，且依上開勘驗結果，可見被告於進入本案停車場後，即有
    左右徘迴、小心觀察周遭動靜、聆聽聲音並等待、躲在牆後
    探頭窺探樓梯間動靜、見到監視器後先是立即閃避並迅速離
    去、再持棍狀物往上挪動監視器鏡頭等避免遭他人發現之舉
    動，被告亦自承：我挪動監視器角度是怕被拍到、撿做工的
    手套是我有前科，我怕留下指紋或影像等語（偵卷第103頁
    ，原審卷第79頁），核與一般竊盜案件犯嫌行竊時多以戴手
    套、挪動監視器鏡頭，避免留下指紋或影像之情形吻合，況
    被告於本院準備程序中自承：我之前就曾在本案社區地下室
    偷過電纜線等語(本院卷第116頁)，而本案社區外觀即可辨
    識為多戶不同區分所有權人居住之社區型集合住宅，地下停
    車空間分區各該區分所有權人各別使用為屬常態，停車空間
    專屬使用者會將品用雜物堆置該處，亦非罕見，且既非放置
    在垃圾場、回收站，足稽區分所有權人並無拋棄之意，另被
    告亦有多起竊盜紀錄均係在凌晨深夜駕駛車輛前往各不同縣
    市大樓地下室行竊遭判處罪刑確定之事實，誠難認被告行竊
    本案停車場所放置之物品，其主觀上有何撿拾或回收廢棄物
    之意思，被告及辯護人辯稱被告主觀上無不法所有意圖云云
    ，悖於事實，難予採信。本案被告基於竊盜之犯意進入本案
    停車場，並翻動證人江秀珍上開車輛著手搜索財物及竊得證
    人李承杰、李添壽所有如附表編號1、2所示之物無訛。
 4、被告雖提出其經營臭豆腐店之相關照片、文件（本院卷第13
    7至181頁），然上開文件僅能證明被告有經營臭豆腐店，無
    法證明被告未於上開時地為前揭竊盜犯行，遑論被告在經營
    臭豆腐店之期間已犯下多起竊盜案件遭判決罪刑確定之事實
    ，已有本院被告前案紀錄表1份在卷可佐(本院卷第27至55頁
    )，是依前揭文件，尚無從為被告有利之認定。
(三)綜上所述，本案事證明確，被告犯行均堪認定，應依法論科
    。
三、論罪科刑：
(一)罪名：
　　按「住宅」乃指人類日常居住之場所而言，公寓亦屬之；至
    公寓樓下之「樓梯間」，雖僅供各住戶出入通行，然就公寓
    之整體而言，該樓梯間為該公寓之一部分，而與該公寓有密
    切不可分之關係，故侵入公寓樓下之樓梯間竊盜，難謂無同
    時妨害居住安全之情形，自應成立刑法第321條第1項第1款
    於侵入住宅竊盜罪（最高法院76年度台上字第2972號判決參
    照），又大樓式或公寓式住宅之地下室，係附屬於該大樓或
    公寓，為該種住宅居住人生活起居場所之一部分，與住宅之
    關係密不可分，如於夜間侵入該種住宅地下室竊盜，自應依
    刑法第321條第1項第1款規定論罪（最高法院82年度台上字
    第5704號判決意旨參照）；從而，與社區大樓有密切不可分
    關係之樓梯間、地下停車場，均屬住宅之一部分。是核被告
    所為，係犯刑法第321條第1項第1款之侵入住宅竊盜罪（證
    人李承杰、李添壽部分）、同條第2項、第1項第1款侵入住
    宅竊盜未遂罪（證人江秀珍部分）。
(二)罪數：
　　同時同地以一竊盜行為竊取多數動產，如以為該多數動產屬
    於一人所有或監管，因只侵害一個財產監督權，固僅應論以
    一個竊盜罪；如知悉該多數動產分屬數人所有或監管，則應
    認為侵害數個財產監督權，而論以該罪之想像競合犯（最高
    法院82年度台上字第5864號判決意旨參照）。而如行為人先
    後數行為，在客觀上係逐次實行，侵害數個同性質之法益，
    其每一前行為與次行為，依一般社會健全觀念，在時間差距
    上，可以分開，在刑法評價上，各具獨立性，每次行為皆可
    獨立成罪，自應按照其行為之次數，一罪一罰（最高法院11
    0年度台上字第1681號判決意旨參照）。查證人李承杰、李
    添壽如附表編號1、2所有之財物係各自存放在本案停車場其
    等之停車格上車輛後方或旁邊，證人江秀珍上開自小貨車亦
    係停放在在本案停車場其停車格上，證人3人之停車格分屬
    不同停車格，且均有相當之距離，此自前開監視畫面擷取照
    片自明（偵卷第25至28頁，原審卷第89至92頁），復經證人
    李添壽稱：其與李承杰的停車格是同一層不同位子，相距約
    20公尺，有本院公務電話可按（本院卷第65頁），益徵證人
    李承杰、李添壽及江秀珍各自之停車格並非相臨，而均有一
    定之間隔，衡以該處為新北市○○區○○街0段0號之社區大廈專
    用之地下一樓停車場，由其外觀及所在位置即可查知，被告
    主觀上應可得知各該停車格上之車輛、或停車格旁之物品係
    分屬不同之人所有，且客觀上被告對一停車格上之財物行竊
    完畢，竊盜犯行即已完成，其繼續前往其他停車格行竊，主
    觀上已屬另行起意，客觀上其各該犯行之時間、地點亦明確
    可分，因而就上開犯行部分，應分屬獨立之竊盜犯行。是被
    告所犯上開3次犯行（2次侵入住宅竊盜罪、1次侵入住宅竊
    盜未遂罪），犯意各別、行為互殊，應分論併罰。
(三)刑之加重、減輕：
 1、累犯之說明：
  ⑴被告前①於95年間因竊盜案件，經臺灣板橋地方法院（現更名
    為臺灣新北地方法院，下稱新北地院）以98年度易緝字第33
    號判決判處有期徒刑1年4月，再經本院以98年度上易字第11
    72號判決上訴駁回確定（下稱甲案）；②於101年間因竊盜案
    件，經臺灣臺中地方地院（下稱臺中地院）以102年度易字
    第301號判決判處有期徒刑8月確定；③於102年間因竊盜案件
    ，經臺中地院以102年度易字第2297號判決應執行有期徒刑1
    年4月確定；④又因竊盜案件，經臺中地院以102年度易字第1
    341號判決判處有期徒刑1年確定，上開②至④案經臺中地院以
    102年度聲字第4495號裁定應執行有期徒刑2年10月確定（下
    稱乙案），甲、乙2案接續執行，於105年11月2日縮刑期滿
    執行完畢（尚接續執行拘役55日，於105年12月27日拘役執
    行完畢釋出監），有本院被告前案紀錄表在卷可參（原審卷
    第13至15、19至22、34至35頁，本院卷第27至56頁），其受
    有期徒刑之執行完畢後，5年以內故意再犯有期徒刑以上之
    本案，均為累犯。
  ⑵刑法有關累犯加重本刑部分，其不分情節於累犯者有其特別
    惡性及對刑罰反應力薄弱等立法理由，一律加重最低本刑，
    於不符合刑法第59條所定要件之情形下，致生行為人所受之
    刑罰超過其所應負擔罪責之個案，其人身自由因此遭受過苛
    之侵害部分，對人民受憲法第8條保障之人身自由所為限制
    ，不符憲法罪刑相當原則，牴觸憲法第23條比例原則。於此
    範圍內，有關機關應自本解釋公布之日起2年內，依本解釋
    意旨修正之。於修正前，為避免發生上述罪刑不相當之情形
    ，法院就該個案應依本解釋意旨，裁量是否加重最低本刑（
    司法院大法官會議釋字第775號解釋意旨參照）。審酌被告
    構成累犯之前案犯罪紀錄與本案為同一罪質之竊盜案件，且
    經入監服刑後，仍再度為本案竊盜犯行，對被害人等之財產
    安全、社會治安影響非微，顯見被告之刑罰反應力薄弱，需
    再延長其矯正期間，以助其重返社會，並兼顧社會防衛之效
    果，並考量被告犯罪所造成法秩序等公益之危害，避免被告
    再犯之效果等因素，如加重其法定最低度刑，尚不至於使「
    行為人所受的刑罰」超過「其所應負擔罪責」（最高法院10
    9年度台上字第1335號判決參照），參酌司法院釋字第775號
    解釋意旨，乃依刑法第47條第1項規定均加重其刑。
 2、被告就如附表編號3所示加重竊盜犯行，已著手竊盜行為之
    實行，然並未竊得財物，為未遂犯，爰依刑法第25條第2項
    規定，按既遂犯之刑減輕其刑。
四、撤銷改判之理由及量刑審酌：
(一)原審認被告所涉犯行事證明確，予以論罪科刑，固非無見。
    然：被告於犯罪事實欄所載犯行，係於證人李承杰之停車位
    處竊得其所有如附表編號1所示之物後，再前往證人江秀珍
    之停車位上翻看證人江秀珍前開小貨車上之物品搜索財物而
    未得手後，再前往證人李添壽之停車位處竊得其所有如附表
    編號2所示之物，犯行客觀上可分，應分論併罰，原判決就
    此部分認被告係以一侵入住宅竊盜之行為，同時侵害證人李
    承杰、李添壽、江秀珍之財產法益，屬於同種想像競合犯，
    從一重之侵入住宅竊盜罪處斷，稍有未妥。被告上訴否認犯
    行，所辯不可採之理由，業據本院析述論駁如前，惟原判決
    既有上開可議之處，自屬無可維持，自應由本院將原判決予
    以撤銷改判。
(二)爰審酌被告前有多次竊盜前案紀錄，有本院被告前案紀錄表
    在卷可佐，竟仍不知悔悟，不思以合法途徑獲取財物，擅以
    侵入住宅方式行竊財物，破壞社會治安，不僅使被害人財產
    受損，並危害告訴人及被害人之居家安寧，法治觀念偏差，
    缺乏尊重他人財產權之觀念，所為實有不該，且其於犯後一
    再飾詞否認犯行、未與告訴人、被害人達成和解並賠償其等
    損害，難認具有悔意，並斟酌其犯罪之動機、目的、手段、
    所竊財物價值，兼衡被告自陳國小畢業之智識程序，目前賣
    小吃為業，平均月收入約新臺幣5萬元，已婚，育有1名未成
    年子女，現與配偶、女兒、岳母同住之家庭經濟生活狀況等
    一切情（原審卷第140頁，本院卷第121、213頁），各量處
    如主文第2項所示之刑。又本院審酌被告所犯如附表編號1、
    2所示犯行，罪質相同，犯罪時間均為109年11月4日，如以
    實質累加之方式定應執行刑，則處罰之刑度顯將超過其行為
    之不法內涵，而違反罪責原則，又考量因生命有限，刑罰對
    被告造成之痛苦程度，係隨刑度增加而生加乘效果，而非以
    等比方式增加，以隨罪數增加遞減其刑罰之方式，當足以評
    價被告行為之不法性。綜上，為適度反應被告整體犯罪行為
    之不法與罪責程度及對其施以矯正之必要性，爰就被告所犯
    如附表編號1、2所示犯行，定應執行有期徒刑11月。
(三)沒收之說明：
    被告竊得如附表編號1、2所示之物，為被告犯罪所得，並未
    扣案，且未據發還被害人等，爰依刑法第38條之1第1項、第
    3項宣告沒收，並於全部或一部不能沒收或不宜執行沒收時
    ，追徵其價額。
據上論斷，應依刑事訴訟法第369條第1項前段、第364條、第299
條第1項前段，刑法第321條第1項第1款、第2項、第47條第1項、
第25條第2項、第41條第1項前段、第51條第5款、第38條之1第1
項、第3項，刑法施行法第1條之1第1項，判決如主文。
本案經檢察官陳銘鋒提起公訴，檢察官周啟勇到庭執行職務。
中　　華　　民　　國　　111 　年　　3 　　月　　10　　日
                  刑事第三庭    審判長法　官  張惠立
                                      法　官  鄭昱仁
                                      法　官  劉兆菊
以上正本證明與原本無異。
不得上訴。
                                      書記官  陳嬿如
中　　華　　民　　國　　111 　年　　3 　　月　　10　　日
附錄：本案論罪科刑法條全文　　　　　　　　　　　　　　　
中華民國刑法第321條
犯前條第1項、第2項之罪而有下列情形之一者，處6月以上5年以
下有期徒刑，得併科50萬元以下罰金：
一、侵入住宅或有人居住之建築物、船艦或隱匿其內而犯之。
二、毀越門窗、牆垣或其他安全設備而犯之。
三、攜帶兇器而犯之。
四、結夥三人以上而犯之。
五、乘火災、水災或其他災害之際而犯之。
六、在車站、港埠、航空站或其他供水、陸、空公眾運輸之舟、
    車、航空機內而犯之。
前項之未遂犯罰之。
附表：
編號 失竊財物 被害人/告訴人 罪名、宣告刑及沒收 1 機車排氣管及消音器1只 被害人李承杰 吳欣成犯侵入住宅竊盜罪，累犯，處有期徒刑捌月。未扣案之犯罪所得機車排氣管及消音器各壹只沒收，於全部或一部不能沒收或不宜執行沒收時，追徵其價額。 2 釣竿2支 被害人李添壽 吳欣成犯侵入住宅竊盜罪，累犯，處有期徒刑玖月。未扣案之犯罪所得釣竿貳支、捲線器壹袋、釣魚零件壹袋、封口機壹臺均沒收，於全部或一部不能沒收或不宜執行沒收時，俱追徵其價額。  捲線器1袋    釣魚零件1袋    封口機1臺   3 著手探尋財物未竊得 告訴人江秀珍 吳欣成犯侵入住宅竊盜未遂罪，累犯，處有期徒刑肆月，如易科罰金，以新臺幣壹仟元折算壹日。